【裁判字號】    92,交聲,786
【裁判日期】    920513
【裁判案由】    交管條例聲異
【裁判全文】
臺灣板橋地方法院交通事件裁定                    九十二年度交聲字第七八六號
    原處分機關  交通部公路總局臺北區監理所
    異  議  人
    即受處分人  茂信車業股份有限公司
    代  表  人  甲○○
右列受處分人即異議人因違反道路交通管理處罰條例案件，對於交通部公路總局臺北
區監理所於九十二年四月四日所為之處分（原處分案號：北監自裁字裁四０－ＣＧ0
000000號），聲明異議，本院裁定如左：
    主  文
原處分撤銷。
茂信車業股份有限公司汽車駕駛人，駕駛汽車有不遵守道路交通標線之指示，處罰鍰
新臺幣壹仟捌佰元，並予記違規點數壹點。
    理  由
一、聲明異議意旨略以：異議人即受處分人茂信車業股份有限公司主張伊所有之自用
    小貨車於民國九十一年十二月三日二十時九分許，在臺北縣土城市○○路與清水
    路口，伊當時因時速五十公里行駛車陣中，前後都有車輛跟隨，為確保行車安全
    作必要的安全煞車距離，致煞車停住時越線，又為免在看到黃燈後才煞車有被後
    方來車輕撞之危險，所以才改慢慢煞車，故原裁決機關所為之處分，顯有錯誤，
    爰請求撤銷原處分云云。
二、按汽車駕駛人，駕駛汽車有不遵守道路交通標誌、標線、號誌之指示，而本章各
    條無處罰之規定者，處新臺幣（下同）九百元以上一千八百元以下罰鍰；汽車駕
    駛人違反本條例第六十條第二項第三款者，除依原條款處罰鍰外，並予記違規點
    數一點，道路交通管理處罰條例第六十條第二項第三款、第六十三條第一項第一
    款分別定有明文。
三、經查，本件異議人茂信車業股份有限公司所有之車牌號碼為Ｐ九－二七五六號自
    用小貨車於九十一年十二月三日二十時九分，在臺北縣土城市○○路與清水路口
    （往中和方向），遇紅燈亮起二秒二以後才超越停止線（駛壓感應圈）被儀器拍
    攝第一張照片，仍未煞停，而以時速二十四公里之速度繼續前進，於紅燈亮後三
    秒時再被儀器拍攝第二張照片，且號誌燈之運轉，在綠燈變黃燈時有三秒再變紅
    燈，其間有足夠時間讓駕駛人採取煞停措施，而經臺北縣政府警察局逕行舉發，
    並經交通部公路總局臺北區監理所裁決等情，有上開經儀器拍攝之照片二張、臺
    北縣政府警察局北縣警交字第ＣＧ0000000號舉發違反道路交通管理事件
    通知單（簡稱通知單）及九十二年一月三十日之書函、交通部公路總局臺北區監
    理所九十二年四月四日北監自裁字裁四０－ＣＧ0000000號裁決書各一份
    附卷可稽，且為異議人所不爭執，復按車輛面對圓形紅燈表示禁止通行，不得超
    越停止線或進入路口；停止線，用以指示行駛車輛停止之界限，車輛停止時，其
    前懸部分不得伸越該線，道路交通標誌標線號誌設置規則第二百零六條第五項第
    一款、第一百七十條第一項前段亦分別定有明文，矧異議人之車遇紅燈亮起二秒
    二以後才超越停止線（駛壓感應圈），顯有汽車駕駛人，駕駛汽車有不遵守道路
    交通標線之指示之違規事實至明。異議人空言否認上開違規行為，尚無足採。次
    查，依上開通知單及裁決書所載，異議人雖於九十二年二月二十四日（即逾越應
    到案期限九十二年一月二十五日前三十日以上）繳納罰鍰九百元，但依違反道路
    交通管理事件統一裁罰基準及處理細則、違反道路交通管理事件統一裁罰基準表
    之規定，應處最高額罰鍰一千八百元，且應依道路交通管理處罰條例第六十三條
    第一項第一款之規定，並予記違規點數一點，乃原處分機關僅處最低額罰鍰九百
    元，即有未合。綜上所陳，本件異議雖無理由，惟原處分機關之處分既有上開瑕
    疵，爰裁定將原處分撤銷，並自為裁定處罰異議人如主文所示，用期適法。
四、依道路交通案件處理辦法第二十條前段，裁定如主文。
中      華      民      國    九十二    年      五      月    十三      日
                                      臺灣板橋地方法院交通法庭
                                          法  官  楊  千  儀
右正本證明與原本無異。
如不服本裁定，應於送達後五日內，向本院提出抗告狀。
                                          書記官  吳  河  東
中      華      民      國    九十二    年      五      月    十四      日


司法院資訊處製作；財團法人民間司法改革基金會備份。
